臺灣基隆地方法院刑事判決　　　　 96年度訴更(一)緝字第1號
公　訴　人　臺灣基隆地方法院檢察署檢察官
被　　　告　乙○○
　　　　　　　　　　現於臺灣臺北看守所
上列被告因毒品危害防制條例案件，經檢察官提起公訴（95年度
毒偵字第1430號），本院合議庭裁定由受命法官獨任進行簡式審
判程序，茲判決如下：
    主  文
乙○○施用第一級毒品，處有期徒刑拾月，減為有期徒刑伍月，
如易科罰金以新台幣壹仟元折算壹日。扣案之第一級毒品海洛因
（淨重壹點陸肆公克）沒收銷燬之，裝置上開第一級毒品海洛因
之包裝袋柒個、吸食器壹組均沒收。
    事  實
一、乙○○前因施用毒品案件，經臺灣台北地方法院裁定送觀察
    、勒戒後，認有繼續施用毒品之傾向，再經臺灣台北地方法
    院裁定強制戒治，於民國（下同）93年10月4 日戒治期滿執
    行完畢釋放，並經臺灣台北地方法院檢察署檢察官於93年12
    月7日，以93年度戒毒偵字第157號為不起訴處分確定。詎仍
    不知戒除毒癮，明知海洛因、安非他命分係毒品危害防制條
    例所列之第1、2級毒品，不得非法施用、持有，仍基於施用
    海洛因、安非他命之犯意，於95年7 月15日，在基隆市信義
    區○○○路2之5號15樓之12居所，以吸食器燒烤之方式同時
    施用第1級毒品海洛因、第2 級毒品安非他命，嗣於96年7月
    15日12時許，在上址，為警查獲，經採尿送驗結果，呈嗎啡
    及安非他命陽性反應，始查知上情。
二、案經基隆市警察局報告臺灣基隆地方法院檢察署檢察官偵查
    起訴。
    理  由
壹、程序事項
    本件被告乙○○犯者非為死刑、無期徒刑、最輕本刑為3 年
    以上有期徒刑之罪或高等法院管轄第一審案件，其於準備程
    序進行中，先就被訴事實為有罪之陳述，經告知其簡式審判
    程序之要旨，並聽取公訴人、被告之意見後，本院業已依刑
    事訴訟法第273條之第1項之規定，裁定由受命法官獨任以簡
    式審判程序進行本案之審理。
貳、實體事項
一、認定事實所依據之證據及理由：
  (一)被告自白：被告於本院審理中自白其於前述時、地施用第一
    級海洛因及第二級毒品安非他命之犯行事實，其任意自白核
    與下列事證相符，應堪可採為證據。
  (二)尿液檢驗結果：昭信科技顧問股份有限公司濫用藥物尿液檢
    體檢驗報告1 紙，足證被告經警查獲後採集之尿液經檢驗結
    果，分呈施用第一級毒品海洛因及第二級毒品安非他命陽性
    反應。
  (三)扣案物證：扣案之被告所有第一級毒品海洛因7 包，驗餘淨
    重為1.64公克，有法務部調查局95年8月10日調科壹字第320
    003911號鑑定書1 紙在卷可稽；並有扣案之被告所有裝置上
    開第一級毒品海洛因之包裝袋7個、吸食器1組可資佐證。
  (四)臺灣高等法院被告前案紀錄表在卷可按，足證被告確有如事
    實欄所載之觀察勒戒、徒刑執行等情形。
二、論罪及科刑之理由：
  (一)查海洛因、安非他命係毒品危害防制條例所列管之第一級毒
    品及第二級毒品，此為該條例第2條第2項第1款、第2款所明
    定。核被告乙○○所為，係犯毒品危害防制條例第10條第1
    項、第2 項之施用第1級毒品及第2級毒品罪，被告持有第一
    級毒品海洛因之低度行為，應為施用之高度行為所吸收，不
    另論罪。
  (二)被告同時施用海洛因及安非他命之行為，為一行為同時觸犯
    二罪名，為想像競合犯，應從一重之施用第1 級毒品罪處斷
    。公訴人認被告犯意各別，應分論併罰，似有誤會。
  (三)本院審酌被告犯罪之動機，曾有施用毒品前科，仍不知戒除
    ，再度施用毒品，惟犯罪後坦承犯行，且所犯之施用毒品犯
    行乃戕害自己身心健康，尚未危及他人等一切情狀，量處如
    主文所示之刑。
  (四)按犯罪在中華民國96年4 月24日以前者，除本條例另有規定
    外，依下列規定減刑：一死刑減為無期徒刑；二無期徒刑減
    為有期徒刑20年；三有期徒刑、拘役或罰金，減其刑期或金
    額二分之一。依本條例應減刑之罪，未經判決確定者，於裁
    判時，減其宣告刑。依前項規定裁判時，應於判決主文同時
    諭知其宣告刑及減得之刑，96年7 月16日施行之中華民國96
    年罪犯減刑條例第2條第1項、第7 條定有明文。又犯最重本
    刑為5年以下有期徒刑以下之刑之罪，依本條例規定減為6月
    以下有期徒刑、拘役者，應於為減刑裁判時，併諭知易科罰
    金折算之標準；減刑後之易科罰金或易服勞役之折算標準，
    仍宜照原標準定之，上開條例第9 條、「法院辦理96年減刑
    案件應行注意事項」第16條亦有明文。本案被告於95年7月1
    5 日犯施用第一級、第二級毒品罪，經本院宣告有期徒刑10
    月，合於前揭減刑條件，應減為有期徒刑5 月，並諭知易科
    罰金之折算標準。
  (五)扣案之第一級毒品海洛因，驗餘淨重為1.64公克，應依毒品
    危害防制條例第18條第1 項前段之規定，宣告沒收銷燬之。
    另扣案之裝置上開第一級毒品海洛因之包裝袋7個、吸食器1
    組，雖非專供施用毒品之器具，惟係被告所有，供本案犯罪
    之所用之物，業據被告於本院審理時供明在卷，依刑法第38
    條第1項第2 款之規定，宣告沒收。另扣案之注射針筒1支，
    雖為被告所有，但與本件犯罪無涉，不予宣告沒收。
據上論斷，應依刑事訴訟法第273條之1、第299條第1項前段，毒
品危害防制條例第23條第2項、第10條第1項、第2項、第18條第1
項前段，刑法第11條前段、第55條、41條第1 項前段、第38條第
1項第2款，中華民國96年罪犯減刑條例第2條第1項第3款、第7條
、第9條，判決如主文。
本案經檢察官甲○○到庭執行職務
中　　華　　民　　國　　96　　年　　11　　月　　21　　日
                  刑事第四庭法  官  齊潔
以上正本證明與原本無異。
如不服本判決應於收受本判決後10日內向本院提出上訴書狀，其
未敘述上訴理由者，並得於提起上訴後10日內向本院補提理由書
狀（均須按他造當事人之人數附繕本）「切勿逕送上級法院」。
中　　華　　民　　國　　96　　年　　11　　月　　21　　日
                            書記官  王月娥
附錄論罪法條
毒品危害防制條例第10條
施用第一級毒品者，處6月以上5年以下有期徒刑。
施用第二級毒品者，處3年以下有期徒刑。
